【裁判字號】    90,交訴,39
【裁判日期】    900607
【裁判案由】    公共危險
【裁判全文】
臺灣宜蘭地方法院刑事判決                            九十年度交訴字第三九號
    公  訴  人  臺灣宜蘭地方法院檢察署檢察官
    被      告  甲○○
右列被告因公共危險案件，經檢察官提起公訴（九十年度偵字第六０七號），本院判
決如左：
    主  文
甲○○駕駛動力交通工具肇事，致人受傷而逃逸，處有期徒刑陸月，如易科罰金以參
佰元折算壹日。緩刑貳年。
    事  實
一、甲○○於民國九十年一月二十七日駕駛車號Ｇ５—五九八號自小客車，沿宜蘭縣
    宜蘭市○○路右轉康樂街往新興街方向行駛，途經康樂街三十號前，因疏未注意
    車前狀況，而撞及於上揭康樂街行走之行人乙○○，致乙○○受有左手肘及左膝
    擦挫傷之傷害（傷害部分業於檢察官偵查時撤回告訴）。甲○○於肇事後，詎未
    下車查看，即逕行駕車駛去而逃逸，嗣經陳恩超同行友人記下車號報警後循線查
    知上情。
二、案經陳恩超訴由宜蘭縣警察局宜蘭分局報告臺灣宜蘭地方法院檢察署檢察官偵查
    起訴。
    理  由
一、訊據被告甲○○固坦承有於上揭時地，因駕駛汽車不慎撞及行人乙○○致受傷等
    情，並有道路交通事故調查報告表、財團法人蘭陽仁愛醫院診斷證明書等存卷可
    參，惟矢口否認有上揭肇事逃逸之事實，辯稱：當時因為有很多人且有人叫罵，
    伊懼被打，即駕車離去，並沒有逃逸之意等語。惟查，右揭事實，業據告訴人指
    訴其遭被告駕車撞及而受傷，且被告於肇事後未下車查看，反駕車離去等情甚詳
    。參以被告自知有撞及路人，並聽聞旁人喊叫，衡情應警覺遭撞及之人是否受傷
    嚴重，竟未下車查看，是被告有肇事後逃逸之犯意甚明。且駕車撞及他人，同行
    友人必會叫喊或有所抱怨，亦合常理，且亦無證據證明當時告訴人同行友人有何
    欲對被告為傷害或其他暴行，是被告辯稱因懼被打才離去云云，顯非足採。是被
    告犯行明確，應依法論科。
二、核被告所為，係犯刑法第一百八十五條之四之駕駛動力交通工具肇事逃逸罪。爰
    審酌被告犯罪之動機係為逃避責任、車禍造成告訴人傷害情形且幸未因延誤送醫
    而病情加劇、已與告訴人就過失傷害部分達成和解，有和解書一紙附卷足參及犯
    罪後態度良好等一切情狀，量處如主文所示之刑，並諭知易科罰金之折算標準。
    又被告未曾受有期徒刑以上刑之宣告，此有臺灣高等法院檢察署刑案紀錄檢覆表
    可查，被告經此教訓後，當知警惕應無再犯之虞，本院認前所宣告之刑以暫不執
    行為適當，爰併宣告緩刑二年，以啟自新。
據上論斷，應依刑事訴訟法第二百九十九條第一項前段、刑法第一百八十五條之四、
第四十一條第一項、第七十四條第一款、罰金罰鍰提高標準條例第二條，判決如主文
。本案經檢察官林慧到庭執行職務。
中    華    民    國      九十        年    六        月    七          日
                                  臺灣宜蘭地方法院刑事第二庭
                                      法  官
右正本證明與原本無異。
如不服本判決，應於判決送達後十日內，向本院提出上訴狀。
所犯法條：
中華民國刑法第一百八十五條之四：
駕駛動力交通工具肇事，致人死傷而逃逸者，處六月以上五年以下有期徒
刑。


司法院資訊處製作；財團法人民間司法改革基金會備份。
